臺灣高等法院高雄分院刑事裁定　　　　　　　　　　　九十三年度抗字第一三六號
　　抗　告　人
　　即自訴　人　甲○○
　　被　　　告　乙○○
右列抗告人因被告偽造文書案件，不服臺灣屏東地方法院中華民國九十三年七月八日
裁定（九十三年度自更字第三號），提起抗告，本院裁定如左：
      主  文
抗告駁回。
      理  由
一、本件原審以：(一)自訴意旨略以：台灣屏東地方法院檢察署檢察官何克昌簽擬該署
    民國八十九年七日屏檢玲平字第一三七０一號函稿，向被告乙○○即同署檢察長
    乙○○呈報。該函意旨謂：自訴人就已經不起訴處分確定之八十六年度偵字第八
    六八七號郭廷宏、林樹山、林金良、陳皓郁、林展旭等五人偽證案件，再提出告
    訴，惟自訴人就同一事實曾提起自訴，經駁回其自訴確定，且本件再提出告訴，
    經查並非新事實、新證據，復查無刑事訴訟法第二百六十條第二款所列情形，依
    法不得再行起訴等旨。詎被告未盡監督之責，竟在該函稿上核章，並寄送予自訴
    人等情，因認被告與檢察官何克昌共同涉犯刑法第二百十一條、第二百十三條偽
    造文書罪嫌云云。(二)按法院或受命法官，得於第一次審判期日前，訊問自訴人、
    被告及蒐集或調查證據，訊問及調查結果，如認為案件有刑事訴訟法第二百五十
    二條至第二百五十四條之情形者，得以裁定駁回自訴，同法第三百二十六條第一
    項、第三項定有明文。又犯罪事實應依證據認定之，無證據不得認定犯罪事實，
    同法第一百五十四條第二項亦定有明文。再按刑法第二百十一條之偽造公文書，
    以無制作權之人，冒用他人名義，而制作該文書為必要，如係有制作權之人所作
    ，自無偽造可言。(三)經查，自訴人向屏東地檢察署提出告訴之郭廷宏、林樹山、
    林金良、陳皓郁、林展旭等五人涉犯偽證案件，經該署以八十六年度偵字第八六
    八七號偵辦，惟上開案件前已經該署以八十四年度偵字第四三七、第一九０九、
    第二六六一號為不起訴處分確定；且自訴人亦曾就同一事實提起自訴，經本院八
    十八年自字第六九號判決不受理，嗣告訴人提起上訴，亦經台灣高等法院高雄分
    院八十九年度上易字第一０四號判決駁回上訴確定，於屏東地檢察署八十六年度
    偵字第八六八七號案件中，承辦檢察官何克昌以自訴人所提出之告訴無新事實、
    新證據，亦無刑事訴訟法第四百二十條第一項第一款、第二款、第四款或第五款
    所定得為再審原因之情形，而報請該屬檢察長即被告乙○○予以簽結，並由何克
    昌檢察官決行，以八十九年七月三日屏檢玲平字第一三七０一號函稿函覆本件自
    訴人等情，業經本院調閱該署八十六年度偵字第八六八七號卷宗核閱屬實，故何
    克昌檢察官所為上述函文之制作，係本於其權責所作，非無制作權人所為，不構
    成刑法第二百十一條之偽造公文書，被告自無與何克昌檢察官共犯偽造公文書之
    可言。況上開函文係由檢察官何克昌決行，被告並無參與制作與審核，就上開函
    文即無明知為不實事項，登載於職務上所掌公文書之行為，是被告之行為亦不構
    成刑法第二百十三條之罪。此外，自訴人復無其他證據足資證明被告有刑法第二
    百十一條、第二百十三條之犯行，自訴意旨所指被告涉嫌偽造文書罪嫌顯有不足
    ，依刑事訴訟法第三百二十六條規定本件既有同法第二百五十二條第十款規定之
    情形，爰裁定駁回本件自訴等情。
二、經查：原審裁定，核無不合。自訴人抗告意旨，以該公函係何克昌檢察官所擬定
    ，被告係綜攬全屏東地檢署之公文，有批示、核對、准否之大權，乃竟不盡監督
    之責，詳於查察核對，並將其官章蓋在公函上，即為犯罪行為之分擔，為共同正
    犯云云，指摘原裁定不當。然查上開公函係何克昌檢察官決行，以八十九年七月
    三日屏檢玲平字第一三七０一號函稿函覆本件自訴人，故何克昌檢察官所為上述
    函文之制作，係本於其權責所作，非無制作權人所為，不構成刑法第二百十一條
    之偽造公文書，已經原審法院詳述如前。又被告乙○○既無參與制作與審核，縱
    有行政監督之責，就上開函文亦無從證明其有明知為不實事項，登載於職務上所
    掌公文書之行為，是被告之行為亦不構成刑法第二百十三條之罪。自不能僅憑該
    公函上蓋有被告之印文，遽認被告就該公函之製作有行為之分擔。本件抗告，並
    無理由，應予駁回。
三、據上論結，應依刑事訴訟法第四百十二條，裁定如主文。
中      華      民      國    九十三    年      九      月      二      日
                              臺灣高等法院高雄分院刑事第九庭
                                  審判長法官  張明松
                                        法官  郭玫利
                                        法官  任森銓
右正本證明與原本無異。
不得再抗告。
                                  法院書記官  蘇恒仁
中      華      民      國  九十三    年      九      月      二      日
